臺灣板橋地方法院刑事判決　　　　　　　　　　　 九十三年度訴緝字第二一號
　　公　訴　人　臺灣板橋地方法院檢察署檢察官
　　被　　　告　甲○○
右列被告因偽造文書等案件，經檢察官提起公訴（九十一年度偵字第九一四八號），
因被告於本院準備程序中為有罪之陳述，嗣經本院合議庭裁定以簡式審判程序審理，
本院判決如左：
    主  文
甲○○連續行使偽造私文書，足以生損害於公眾及他人，處有期徒刑拾月；又商業負
責人，以明知為不實事項，而填製會計憑證，處有期徒刑肆月。應執行有期徒刑壹年
。附表五所示之文書上偽造之「乙○○」之署押陸枚、「乙○○」印文拾貳枚、中國
信託商業銀行信用卡四枚，及偽造之「乙○○」印章壹枚，均沒收。
    事  實
一、甲○○前於民國七十九年間犯過失致死罪，經臺灣宜蘭地方法院於八十年四月三
    十日，以七十九年度交訴字第一一號判處有期徒刑五月，緩刑三年；復於八十
    年間，因違反麻醉藥品管制條例案件，經臺灣宜蘭地方法院於八十九年十一月二
    日，以八十九年度訴緝字第一二號判處有期徒刑二年八月，指揮書執畢日期為九
    十二年四月十九日（未構成本件累犯）；詎猶不知警惕，基於基於意圖為自己不
    法所有，及行使偽造私文書之概括犯意，連續為下列行為：
（一）甲○○為逃避員警查緝，於八十年間某日，在宜蘭縣羅東鎮「金羅東飯店」內
      ，拾獲同事乙○○之國民身分證乙枚後，以變易持有為所有之意思，予以侵占
      入已，並於八十二年九月十一日，在臺北縣土城市○○路四八三巷七弄十二號
      二樓住處，冒用乙○○之名義，在中國信託商業銀行信用卡申請書上，填載乙
      ○○之年籍資料、往來信用資料及聯絡人資料，並在信用卡申請書上正卡申請
      人簽名欄內偽造乙○○之署押一枚，而偽造中國信託商業銀行信用卡申請書一
      份，再檢附乙○○國民身分證影本一紙，於八十二年七月一日郵寄至臺北郵政
      一二二─二號信箱，向中國信託商業銀行申辦信用卡，足生損害於乙○○及中
      國信託商業銀行對於信用卡業務申辦及審核之正確性，並以此方式使中國信託
      商業銀行信用卡部徵信科之承辦職員陷於錯誤，認係乙○○本人申辦信用卡使
      用，乃於同年九月十三日審核通過該信用卡之申辦作業，並將乙○○之信用卡
      （卡號：0000000000000000號）寄發予甲○○使用；又甲○
      ○未經乙○○同意，於八十二年九月十七日在該信用卡背面持卡人簽名欄內偽
      簽乙○○之署押一枚開卡使用，以表明簽名者於信用卡有效期限內有權使用該
      信用卡之辨識及證明；再於附表一所示之時間，至附表一所示之特約商店，向
      各該特約商店佯購商品，未得乙○○之同意，連續持上開中國信託商業銀行信
      用卡簽帳，並在各該特約商店之信用卡簽帳單上，偽造乙○○署押各一枚，且
      複寫在信用卡簽帳單第一聯之後的第二聯，持交給各該特約商店之員工，表明
      係乙○○本人消費之旨以簽帳消費，使各該特約商店陷於錯誤將附表一所示之
      財物給付予甲○○（實際金額如附表一），而由中國信託商業銀行墊付各筆消
      費金額，足生損害於中國信託商業銀行、乙○○及附表一所示之特約商店。
（二）甲○○於八十二年十二月間某日，所持有之前開信用卡因遭中國信託商業銀行
      註銷，並補發卡號：0000000000000000號之信用卡予甲○○
      ，甲○○未經乙○○同意，在該信用卡背面持卡人簽名欄內偽簽乙○○之署押
      一枚開卡使用，以表明簽名者於信用卡有效期限內有權使用該信用卡之辨識及
      證明，復承續先前意圖為自己不法所有及行使偽造私文書之概括犯意，再於附
      表二所示之時間，持前開補發之信用卡，至附表二所示之特約商店，向各特約
      商店佯購商品，連續持上開中國信託商業銀行信用卡簽帳，並在各特約商店之
      信用卡簽帳單上，偽造乙○○署押各一枚，且複寫在信用卡簽帳單第一聯之後
      的第二聯，持交給各該特約商店之員工，表明係乙○○本人消費之旨簽帳消費
      ，使各該特約商店陷於錯誤，將如附表二所示之財物交付甲○○（實際金額如
      附表二），而由中國信託商業銀行墊付該筆消費金額，足以生損害於中國信託
      商業銀行、乙○○及各該特約商店確認信用卡客戶身分之正確性。
（三）甲○○因遺失前開所補發之信用卡（即卡號000000000000000
      0號信用卡），即於八十七年七月二日用乙○○之名義，以電話向中國信託商
      業銀行陳稱信用卡遺失，而辦理掛失並申請補發乙○○名義之新的信用卡一枚
      （卡號：0000000000000000號），以此方式再詐得乙○○名
      義之信用卡一張後；又未經乙○○同意，在該信用卡背面持卡人簽名欄內偽簽
      乙○○之署押一枚開卡使用，以表明簽名者於信用卡有效期限內有權使用該信
      用卡之辨識及證明，足以生損害於中國信託商業銀行對於信用卡管理之正確性
      及乙○○本人；隨即又承續先前意圖為自己不法所有及行使偽造私文書之概括
      犯意，於附表三所示之時間，至附表三所示之特約商店，向各特約商店佯購商
      品，連續持上開中國信託商業銀行信用卡簽帳，並在各特約商店之信用卡簽帳
      單上，偽造乙○○署押各一枚，且複寫在信用卡簽帳單第一聯之後的第二聯，
      持交給各該特約商店之員工，表明係乙○○本人消費之旨簽帳消費，使各該特
      約商店陷於錯誤將如附表三所示之物品交付甲○○（實際金額如附表三），而
      由中國信託商業銀行墊付各筆消費金額，足以生損害於中國信託商業銀行、乙
      ○○及各該特約商店確認信用卡客戶身分之正確性。
（四）甲○○復於八十八年十二月間某日，冒用乙○○之名義，在中國信託商業銀行
      轉換金卡申請書上填載乙○○之年籍住址等資料，並在申請書上之正卡申請人
      簽名欄上，偽造乙○○之署押乙枚，再檢附乙○○國民身分證影本一紙，將中
      國信託商業銀行轉換金卡申請書郵寄至中國信託商業銀行以申辦信用卡金卡，
      而行使上開偽造私文書，並使中國信託商業銀行信用卡部徵信科之承辦職員陷
      於錯誤，以為係乙○○本人申辦轉換金卡使用，乃於同年十二月三日審核通過
      該信用卡之轉換作業，並將乙○○之信用卡金卡（卡號：000000000
      0000000號）寄發予甲○○收執；又甲○○未經乙○○同意於八十八年
      十二月三日，在該信用卡金卡背面持卡人簽名欄內偽簽「乙○○」之署押一枚
      開卡使用，以表明簽名者於信用卡有效期限內有權使用該信用卡之辨識及證明
      ；甲○○於取得前開信用卡金卡之後，則隨即承續先前意圖為自己不法所有之
      概括犯意，分別於附表四所示之時間地點，至附表四所示之銀行所屬自動提款
      機，連續持上開中國信託商業銀行信用卡置入該自動提款機內操作，並輸入中
      國信託商業銀行所發予之密瑪，偽以該信用卡合法使用人身分之不正方法予以
      預借現金，而連續行使上開中國信託商業銀行信用卡，並使該銀行陷於錯誤，
      而指示其屬之自動提款機分別給付如附表四所示之金額予甲○○，足生損害於
      乙○○及中國信託商業銀行對於信用卡客戶徵信及管理之正確性。
（五）甲○○復承續先前意圖為自己不法所有及行使偽造私文書之概括犯意，於八十
      九年三月十四日填載簡易通信貸款申請書，並在申請人欄上偽簽乙○○署押，
      並於同年三月二十七日，以乙○○名義填載借款新台幣（以下同）十五萬元之
      借據，並在借據之借款人欄上偽造乙○○之署押，持以向中國信託商業銀行辦
      理貸款，致使中國信託商業銀行之承辦職員陷於錯誤，審核通過甲○○冒用乙
      ○○名義所申請之貸款，並將貸款金額十五萬元如數交付予甲○○，足以生損
      害於乙○○及中國信託商業銀行對於放款業務審核之正確性。
二、甲○○另行起意，以江淑娟名義在臺北縣土城市○○路十二巷一號設立廷紀商行
    ，並以乙○○之名義實際經營廷記商行業務，為從事業務之人，甲○○明知乙○
    ○於八十八年間並未在廷記商行工作及領取任何薪資，於八十八年三月間之某日
    ，利用不知情之不詳刻印業者偽刻乙○○之印章一枚，利用不知情之會計人員，
    在性質上屬於商業會計憑證之廷記商行八十八年度員工印領清冊上，以前開偽刻
    之印章，偽蓋乙○○名義之印文十二枚，以表示乙○○支領八十八年一月份至十
    二月份，每月新臺幣（下同）四萬六千五百元，合計虛報薪資五十五萬八千元，
    再依據前開不實事項，其業務上所應附隨製作之廷記商行八十八年度各類所得扣
    繳暨免扣繳憑單（下稱扣繳憑單）上，虛偽登載乙○○於八十八年間在廷記商行
    領取五十五萬八千元薪資之不實事項，甲○○並接續在其業務上作成之文書，即
    廷紀商行八十八年度之營利事業所得稅結算申報書後，連同上述登載不實之扣繳
    憑單，持向財政部臺灣省北區國稅局臺北分局申報廷記商行八十八年度營利事業
    所得稅，以此方式為自己逃漏八十八年度所得稅達二萬三千八百九十元，使乙○
    ○受有須繳納此部分所得稅之危險，並影響稅捐主管機關課稅之正確性，足生以
    損害於乙○○及財政部臺灣省北區國稅局。
三、案經臺北縣政府警察局土城分局報告及被害人乙○○訴由臺灣板橋地方法院檢察
    署檢察官偵查起訴，本院於準備程序進行中，被告就被訴事實為有罪之陳述，經
    告知被告簡式審判程序之旨，並聽取當事人之意見後，嗣經本院合議庭裁定以簡
    式審判程序審理。
    理  由
壹、關於程序：
    按「除被告所犯為死刑、無期徒刑、最輕本刑為三年以上有期徒刑之罪或高等法
    院管轄第一審案件者外，於前條第一項程序進行中，被告先就被訴事實為有罪之
    陳述時，審判長得告知被告簡式審判程序之旨，並聽取當事人、代理人、辯護人
    及輔佐人之意見後，裁定進行簡式審判程序」刑事訴訟法第二百七十三條之一第
    一項定有明文。查被告甲○○涉犯之刑法第二百十六條、第二百十條之行使偽造
    私文書罪、商業會計法第七十一條第一項第一款不實填製會計憑證罪，法定本刑
    為五年以下有期徒刑，非最輕本刑為三年以上有期徒刑之罪，且被告於本院九十
    三年四月二日準備程序進行中，復就被訴之事實為有罪之陳述，經告知被告簡式
    審判程序之旨，被告及公訴人對於本件改依簡式審判程序審理亦均表示無意見，
    是本院即依前揭刑事訴訟法規定，裁定進行簡式審判程序，合先敘明。
貳、關於實體：
一、右揭犯罪事實，業據被告甲○○於偵查中及本院審理時均坦承不諱，核與告訴人
    乙○○指訴情節相符，並有中國信託商業銀行信用卡原始申請書影本、中國信託
    商業銀行轉換金卡申請書影本、財團法人金融聯合徵信中心九十一年七月八日信
    用卡資訊─以身分證號統編查詢表、簡易通信貸款申請書影本、借據影本、中國
    信託商業銀行九十一年六月五日、六月二十一日及七月二十五日陳報狀內所附乙
    ○○信用卡自八十二年九月發卡日起至九十年二月停卡日止所有消費明細表、財
    政部臺灣省北區國稅局乙○○綜合所得稅核定通知書（八十八年度未申報核定）
    、廷記商行八十八年度員工印領清冊、各類所得扣繳暨免繳憑單、財政部臺灣省
    北區國稅局臺北分局九十一年十月二十九日北區國稅北縣審字第九一三一
    八七四號函、九十三年二月十八日北區國稅北縣二字第九三一六八九六號
    函在卷可參，足見被告自白與事實相符；又被告於冒用信用卡期間雖曾繳付全部
    或部分消費款項，其餘則計入循環利息，有上開銀行所提消費帳務明細在卷可憑
    ，其目的在維持信用卡之繼續使用，而不為告訴人乙○○及上開銀行所發現，尚
    不得以此即謂被告無詐欺之不法所有意圖；而被告偽造廷記商行八十八年度員工
    告訴人乙○○印領清冊、登載不實之乙○○扣繳憑單，並持以申報而逃漏所得稅
    ，此使告訴人乙○○受有須繳納此部分所得稅之危險，並影響稅捐主管機關課稅
    之正確性，自足生以損害於告訴人及稅捐主管機關，亦無置疑，事證明確，被告
    犯行洵堪認定，應依法論科。
二、按在信用卡背面簽名欄簽名，單純自形式上觀察，即足以表示信用卡之簽名者於
    信用卡有效期限內有權使用該信用卡之辨識及證明，非依習慣或特約表示一定用
    意之證明，性質上係屬刑法第二百十條之私文書，有最高法院九十一年臺上字五
    二○九號判決參照；又按信用卡簽帳單係特約商店所制作，用以記載持卡人消費
    項目、金額、時間、商店名稱，得持以經聯合信用卡處理中心向發卡銀行請領款
    項之證明，持卡人每於消費後在簽帳單上之署押，則表示持卡人係親自消費，此
    於簽帳單上持卡人簽名欄後，均為該項意思表示之記載即可明之，故持卡人於簽
    帳單上之署押，亦具特定意思表示，是信用卡簽帳單自屬文書無疑，而該等文書
    具有確認持卡人之身分，持卡人簽名後之簽帳單係由特約商店核對收執，並轉向
    發卡銀行請款，此簽帳單上之署押，係持卡人以該文書內容對於特約商店請求於
    核對無誤時提供商品或服務，以及請求發卡銀行給付款項之依據，是偽造簽帳單
    上署押之文書後，由特約商店及發卡銀行就此等文書進行審查核對提供契約給付
    之過程觀之，實該當於刑法第二百十六條行使之法意。
三、次按商業會計法所稱之商業會計憑證，分為原始憑證及記帳憑證，所謂原始憑證
    ，係指證明事項之經過，而為造具記帳憑證所根據之憑證；而記帳憑證則係指證
    明處理會計事項人員之責任而為記帳所根據之憑證而言，此觀諸商業會計法第十
    五條之規定自明。惟所得稅扣繳義務人依所得稅法第八十九條第三項或同法第九
    十二條規定，填發扣繳憑單，旨在使稅捐稽徵機關蒐集及掌握課稅資料，以利稅
    捐稽徵，就營利事業所得稅核課而言，依營利事業所得稅查核準則第七十一條第
    十一款規定，薪資支出之原始憑證，為收據或簽收之名冊，其由工會或合作社出
    具之收據，應另附工人之印領清冊，職工薪資如係送交銀行分別存入各該職工帳
    戶者，應以銀行蓋章證明存入之清單予以認定，則員工薪資扣繳憑單，僅係證明
    全年度支付員工薪資及代為扣繳綜合所得稅之情形，為徵、繳雙方課徵與申報綜
    合所得稅之依據，其既非造具記帳憑證所根據之憑證，亦非證明處理會計事項人
    員之責任而為記帳所根據之憑證，自非商業會計法第十五條所規定之商業會計憑
    證，最高法院九十一年臺上字第七一七二號著有裁判。揆諸上開說明，「領薪清
    冊」係證明員工薪資發放之經過，而為造具記帳憑證所根據之憑證，為商業會計
    法第十五條第一款所規定之原始憑證，屬於商業會計憑證之性質，應堪認定；而
    「所得稅扣繳暨免扣繳憑單」，不具有商業會計法中原始憑證及記帳憑證之特性
    ，自不符合會計憑證之規定，僅係屬業務上所作成之文書性質。
四、被告侵占告訴人所遺失之國民身分證，偽填中國信託商業銀行信用卡申請書、轉
    換金卡申請書、簡易通信貸款申請書及借據後行使，並詐領上開中國信託商業銀
    行信用卡及十五萬元，又在上開信用卡卡背面持卡人欄偽簽署押開卡使用，其後
    復持上開信用卡刷卡消費取得財物及預借現金等犯行，核其所為，係犯刑法第二
    百十六條、第二百十條行使偽造私文書罪、同法第三百三十九條第一項詐欺取財
    罪、同法第三百三十九條之二第一項之利用自動付款設備詐欺取財罪。另被告出
    資設立廷記商行並為實際經營者，自為商業記法第九條所稱之商業負責人，屬於
    商業會計法第四條所稱之商業負責人，其填載不實會計憑證及行使偽造業務上所
    登載文書之犯行，核其所為，係犯商業會計法第七十一條第一項第一款之不實填
    製會計憑證罪、刑法第二百十六條、第二百十五條之行使業務登載不實文書罪。
    被告於信用卡背面簽名欄、銀行信用卡申請書上正卡申請人簽名欄及附表一、二
    、三所示特約商之信用卡簽帳單上偽造署押之行為係偽造私文書之部分行為，而
    其偽造後持以行使，偽造之低度行為為行使之高度行為所吸收，均不另論罪；而
    被告對於一式二聯可複寫之簽帳單，以一行為同時偽造二個相同之署押，為單純
    一罪。另被告偽造印章、偽造印文之行為，係屬不實填製會計文書之階段行為，
    不另論處。被告業務上登載不實文書之低度行為，應為行使業務上登載不實文書
    之高度行為所吸收，亦不另論處。而被告利用不知情之不詳刻印業者偽刻乙○○
    之印章，及利用不知情之會計人員，在性質上屬於商業會計不知情之會計人員以
    不實填載會計文書之行為，均為間接正犯。被告先後多次行使偽造私文書、詐欺
    取財及利用自動付款設備詐欺取財犯行，均時間緊接，犯罪構成要件相同，顯係
    出於概括犯意反覆為之，均為連續犯，應依刑法第五十六條之規定，論以情節較
    重之連續行使偽造私文書、連續詐欺取財及連續利用自動付款設備詐欺取財罪。
    上開連續行使偽造私文書、連續詐欺取財及連續利用自動付款設備詐欺取財罪間
    ，及行使業務登載不實文書罪與不實填製會計憑證罪二者間，有方法、目的及方
    法、結果之牽連關係，為裁判上一罪，應依刑法第五十五條之規定，從一重之連
    續行使偽造私文書罪及不實填製會計憑證罪論處。被告所犯連續行使偽造私文書
    罪，與不實填製會計憑證罪二罪間，犯意各別，行為互殊，應分論併罰。爰審酌
    被告為逃避查緝，而使用他人之身分證件，時間長達八年，其犯罪之動機、目的
    、手段、所生危害，惟其犯罪後坦承犯行，犯態度良好等一切情狀，分別量處如
    主文所示之刑，並定其應執行刑。
五、按用以詐欺取財之偽造、變造等書類，既已交付於被害人收受，則該物非屬上訴
    人所有，除偽造書類上偽造之印文、署押，應依刑法第二百十九條予以沒收外，
    依同法第三十八條第三項之規定，即不得再對各該書類諭知沒收（最高法院四十
    三年臺上字第七四七號判例意旨參照）。
（一）附表一、二、三所示特約商店購物消費之信用卡簽帳單商店存根聯，均已分別
      交付附表一、二、三所示之特約商店收受，已非被告所有；又前開特約商店信
      用卡簽帳單商店存根聯上偽造之「乙○○」署押六十一枚，已逾簽帳單存放期
      限業已銷毀，有財團法人聯合信用卡處理中心九十一年十一月五日（九一）聯
      卡會計字第五八四號函、萬通商業銀行信用卡中心九十一年十月二十八日萬通
      信卡字第一二四號函、荷蘭銀行九十一年十月三十一日（風管）荷銀（信）字
      第九一一０一六號函、香港上海匯豐銀行有限公司九十一年十一月二十二日（
      九一）港匯銀卡第二三七八號函、美商花旗銀行股份有限公司九十一年十月二
      十八日（九十一）消管字第三四三七號函及本院電話連繫記錄在卷可參，均不
      予宣告沒收。
（二）附表五所示偽造之中國信託商業銀行信用卡申請書、轉換金卡申請書、簡易通
      信貸款申請書、借據、廷記商行八十八年度員工印領清冊，及各類所得扣繳暨
      免繳憑單各一紙，均已分別交付中國信託商業銀行、財政部臺灣省北區國稅局
      臺北分區收受，已非被告所有，不另為沒收之諭知。
（三）惟上開如附表五所示之偽造之「乙○○」署押六枚、「乙○○」印文十二枚及
      所偽造之「乙○○」印章一枚，雖未扣案，無證據證明業已滅失，均應依刑法
      第二百十九條之規定，予以宣告沒收。
（四）中國信託商業銀行信用卡（卡號：0000000000000000號、0
      000000000000000號、0000000000000000號
      、0000000000000000號），為被告犯罪所得，供犯罪所用之
      物，依刑法第三十八條第一項第三款之規定，宣告沒收之。
六、被告於八十年間某日，在宜蘭縣羅東鎮「金羅東飯店」內，拾獲同事乙○○之國
    民身分證乙枚後，以變易持有為所有之意思，予以侵占入已，其侵占遺失物犯行
    ，因已逾一年之追訴權時效，且與起訴犯罪事實有裁判上一罪之關係，不另為免
    訴判決，並予敘明。
據上論斷，應依刑事訴訟法第二百七十三條之一第一項、第二百九十九條第一項前段
，商業會計法第七十一條第一項第一款、刑法第五十六條、第二百十六條、第二百十
條、第二百十五條、第三百三十九條第一項、第三百三十九條之二第一項、第五十五
條、第五十一條第五款、第二百十九條、第三十八條第一項第三款，罰金罰鍰提高標
準條例第一條前段、第二條，判決如主文。
本案經檢察官陳銘祥到庭執行職務。
中      華      民      國      九十三    年     四     月     十六   日
                                臺灣板橋地方法院刑事第二庭
                                        法  官  潘  翠  雪
右正本證明與原本無異。
如不服本判決，應於判決送達後十日內向本院提出上訴狀 (應附繕本) ，上訴於
臺灣高等法院。
                                        書記官  江  文  彬
中      華      民      國      九十三    年     四     月     十六   日
附表一：卡號：四五六三一八一八三八五
┌──┬──────┬─────────────┬────────────
│編號│消 費 日 期 │     特   約   商   店    │  消 費 金 額（新台幣）
├──┼──────┼─────────────┼────────────
│一  │82年9月22日 │ＡＭＹＤＥＩＮＶＯＵＧＥ  │      一萬一千三百六十元
├──┼──────┼─────────────┼────────────
│二  │82年9月22日 │全國電子專賣店板橋埔墘店  │          六千九百九十元
├──┼──────┼─────────────┼────────────
│三  │82年9月22日 │全國電子專賣店板橋埔墘店  │      一萬三千四百九十元
├──┼──────┼─────────────┼────────────
│四  │82年10月1日 │心情小站精品服飾店        │              五千八百元
├──┼──────┼─────────────┼────────────
│五  │82年10月26日│全國電子專賣店            │          三千二百九十元
├──┼──────┼─────────────┼────────────
│六  │82年11月27日│遠東百貨公司板橋分公司    │          一千七百六十元
└──┴──────┴─────────────┴────────────
附表二：卡號：四五六三一八二八二七七
┌───┬──────┬───────────────┬─────────
│編  號│消 費 日 期 │      特   約   商    店      │消費金額（新台幣）
├───┼──────┼───────────────┼─────────
│一    │83年1月5日  │Ｈ－ＢＡＩＫＩＮＧＨＡＮＧ    │    三千四百九十元
│      │            │    ＫＵＮＧＫＴＶ            │
├───┼──────┼───────────────┼─────────
│二    │83年1月25日 │Ｈ－ＢＡＩＫＩＮＧＨＡＮＧ    │        一千九百元
│      │            │        ＫＵＮＧＫＴＶ        │
├───┼──────┼───────────────┼─────────
│三    │83年2月7日  │三商行板橋分公司              │      九百九十八元
├───┼──────┼───────────────┼─────────
│四    │83年2月27日 │遠東百貨公司板橋分公司        │    一千三百八十元
├───┼──────┼───────────────┼─────────
│五    │83年3月14日 │遠東百貨公司板橋分公司        │        六百三十元
├───┼──────┼───────────────┼─────────
│六    │83年3月25日 │遠東百貨公司板橋分公司        │        六百九十元
├───┼──────┼───────────────┼─────────
│七    │83年3月30日 │遠東百貨公司板橋分公司        │        七百八十元
├───┼──────┼───────────────┼─────────
│八    │83年4月15日 │遠東百貨公司板橋分公司        │        六百零四元
├───┼──────┼───────────────┼─────────
│九    │83年5月6日  │ＫＵＯＣＨＵＡＮＫＭＣＯ      │    五千七百五十元
│      │            │        ＬＴＤ                │
├───┼──────┼───────────────┼─────────
│十    │83年5月15日 │遠東百貨公司板橋分公司        │        八百八十元
├───┼──────┼───────────────┼─────────
│十一  │83年5月27日 │鮮綠生鮮超市                  │            一千元
├───┼──────┼───────────────┼─────────
│十二  │83年6月24日 │鮮綠生鮮超市                  │  四千一百一十五元
├───┼──────┼───────────────┼─────────
│十三  │83年7月1日  │寶島眼鏡行－土城分公司        │        五千八百元
├───┼──────┼───────────────┼─────────
│十四  │83年7月18日 │高登紳仕健身廣場              │    一千八百九十元
├───┼──────┼───────────────┼─────────
│十五  │83年7月25日 │ＨＳＩＮＴＵＮＧＹＡＮＧ      │      六百八十七元
│      │            │        ＣＯＬＴＤ            │
├───┼──────┼───────────────┼─────────
│十六  │83年8月4日  │全家福鞋業土城店              │  一千三百五十一元
├───┼──────┼───────────────┼─────────
│十七  │83年8月31日 │ＦＵＬＬ ＪＥＡＮ ＳＨＯＰ    │        七百五十元
├───┼──────┼───────────────┼─────────
│十八  │83年9月7日  │金大明銀樓                    │        二萬八千元
├───┼──────┼───────────────┼─────────
│十九  │83年9月14日 │ＨＳＩＮＴＵＮＧＹＡＮＧ      │        三百五十元
│      │            │      ＣＯＬＴＤ              │
├───┼──────┼───────────────┼─────────
│二十  │83年9月16日 │遠東百貨公司板橋分公司        │        二千一百元
├───┼──────┼───────────────┼─────────
│二十一│83年9月26日 │胖胖鞋行                      │        七百九十元
├───┼──────┼───────────────┼─────────
│二十二│83年9月26日 │遠東百貨公司板橋分公司        │        三百十九元
├───┼──────┼───────────────┼─────────
│二十三│83年11月28日│ＣＨＩＮＢＡＮＣＯ            │        六千一百元
├───┼──────┼───────────────┼─────────
│二十四│84年4月26日 │（不明）                      │        九千五百元
├───┼──────┼───────────────┼─────────
│二十五│84年5月9日  │（不明）                      │        五千八百元
├───┼──────┼───────────────┼─────────
│二十六│84年8月16日 │（不明）                      │    二萬一千五百元
├───┼──────┼───────────────┼─────────
│二十七│84年8月21日 │豪門股份有限公司              │            二千元
├───┼──────┼───────────────┼─────────
│二十八│84年8月24日 │豪門股份有限公司              │            二千元
├───┼──────┼───────────────┼─────────
│二十九│84年8月30日 │（不明）                      │        一萬二千元
├───┼──────┼───────────────┼─────────
│三十  │84年9月25日 │（不明）                      │        二萬三千元
├───┼──────┼───────────────┼─────────
│三十一│84年10月26日│（不明）                      │      一萬零二百元
├───┼──────┼───────────────┼─────────
│三十二│84年11月28日│愉家電器有限公司              │        四千九百元
├───┼──────┼───────────────┼─────────
│三十三│85年4月7日  │麗晶藥沐休閒廣場              │    三千三百五十元
├───┼──────┼───────────────┼─────────
│三十四│85年4月7日  │國帆電器行                    │        六千八百元
├───┼──────┼───────────────┼─────────
│三十五│85年6月11日 │國帆電器行                    │        九千五百元
├───┼──────┼───────────────┼─────────
│三十六│85年7月23日 │豪門股份有限公司              │        一千六百元
├───┼──────┼───────────────┼─────────
│三十七│85年8月16日 │皇御護膚健美廣場              │        二千四百元
├───┼──────┼───────────────┼─────────
│三十八│85年8月16日 │凱麗國際美容美體              │        一千六百元
├───┼──────┼───────────────┼─────────
│三十九│85年8月17日 │皇御護膚健美廣場              │        二千四百元
├───┼──────┼───────────────┼─────────
│四十  │85年8月28日 │都會新貴電視購物              │    一萬一千五百元
├───┼──────┼───────────────┼─────────
│四十一│85年10月2日 │愉家電器有限公司              │    一萬一千六百元
├───┼──────┼───────────────┼─────────
│四十二│86年3月4日  │光仁電器有限公司              │            一萬元
├───┼──────┼───────────────┼─────────
│四十三│86年5月19日 │大盛電器行                    │            六千元
├───┼──────┼───────────────┼─────────
│四十四│87年1月8日  │大盛電器行                    │三萬七千八百元
└───┴──────┴───────────────┴─────────
附表三：卡號：四五六三一八八一六八七九五
┌──┬──────┬───────────┬──────────────
│編號│消 費 日 期 │   特   約   商   店  │          消費金額（新台幣）
├──┼──────┼───────────┼──────────────
│一  │87年8月18日 │大盛電器行            │              二萬五千八百元
├──┼──────┼───────────┼──────────────
│二  │87年8月27   │諾貝爾美容護膚        │                一萬二千百元
├──┼──────┼───────────┼──────────────
│三  │87年9月8日  │大盛電器行            │                  一萬六千元
├──┼──────┼───────────┼──────────────
│四  │87年9月30日 │大盛電器行            │              一萬二千六百元
├──┼──────┼───────────┼──────────────
│五  │87年12月7日 │王品台塑牛排館        │            一千九百三十六元
├──┼──────┼───────────┼──────────────
│六  │87年12月11日│太平洋崇光百貨        │              一千六百四十元
├──┼──────┼───────────┼──────────────
│七  │88年1月12日 │大盛電器行            │              一萬九千五百元
├──┼──────┼───────────┼──────────────
│八  │88年7月7日  │大盛電器行            │                  三萬一千元
├──┼──────┼───────────┼──────────────
│九  │88年9月3日  │大盛電器行            │                      八千元
├──┼──────┼───────────┼──────────────
│十  │88年10月21日│大盛電器行            │                  二萬二千元
├──┼──────┼───────────┼──────────────
│十一│88年12月6日 │金楓銀樓              │            三萬元
└──┴──────┴───────────┴──────────────
附表四：預借現金
┌──┬──────┬──────────────────┬───────
│編號│  時   間   │         地       點                │金額（新台幣）
├──┼──────┼──────────────────┼───────
│一  │89年4月6日  │中國信託商業銀行土城分行ＡＴＭ      │   一萬二千元
├──┼──────┼──────────────────┼───────
│二  │89年4月10日 │中國信託商業銀行土城分行ＡＴＭ      │        二萬元
├──┼──────┼──────────────────┼───────
│三  │89年6月1日  │中國信託商業銀行土城分行ＡＴＭ      │        一萬元
├──┼──────┼──────────────────┼───────
│四  │89年7月26日 │中國信託商業銀行土城分行ＡＴＭ      │        一萬元
└──┴──────┴──────────────────┴───────
附表五：
┌──┬────────────────┬───┬───────────┐
│編號│名                 稱           │數  量│ 備                 註│
├──┼────────────────┼───┼───────────┤
│一  │中國信託商業銀行信用卡申請書    │壹紙  │偽造之「乙○○」之署押│
│    │                                │      │貳枚，均宣告沒收。    │
├──┼────────────────┼───┼───────────┤
│二  │中國信託商業銀行轉換金卡申請書  │壹紙  │偽造之「乙○○」之署押│
│    │                                │      │壹枚，宣告沒收。      │
├──┼────────────────┼───┼───────────┤
│三  │簡易通信貸款申請書              │壹紙  │偽造之「乙○○」之署押│
│    │                                │      │貳枚，宣告沒收。      │
├──┼────────────────┼───┼───────────┤
│四  │借據                            │壹紙  │偽造之「乙○○」之署押│
│    │                                │      │壹枚，均宣告沒收。    │
├──┼────────────────┼───┼───────────┤
│五  │廷記商行八十八年度員工印領清冊  │壹紙  │偽造之「乙○○」之印文│
│    │                                │      │拾貳枚，宣告沒收。    │
└──┴────────────────┴───┴───────────┘
附錄本案論罪科刑法條全文：
刑法第二百十條
偽造、變造私文書，足以生損害於公眾或他人者，處五年以下有期徒刑。
刑法第二百十五條
從事業務之人，明知為不實之事項，而登載於其業務上作成之文書，足以生損害於公
眾或他人者，處三年以下有期徒刑、拘役或五百元以下罰金。
刑法第二百十六條
行使第二百十條至第二百十五條之文書者，依偽造、變造文書或登載不實事項或使登
載不實事項之規定處斷。
刑法第二百十九條
偽造之印章、印文或署押，不問屬於犯人與否，沒收之。
刑法第三百三十九條
意圖為自己或第三人不法之所有，以詐術使人將本人或第三人之物交付者，處五年以
下有期徒刑、拘役或科或併科一千元以下罰金。
以前項方法得財產上不法之利益或使第三人得之者亦同。
前二項之未遂犯罰之。
刑法第三百三十九條之二：
意圖為自己或第三人不法之所有，以不正方法由自動付款設備取得他人之物者，處三
年以下有期徒刑、拘役或一萬元以下罰金。
以前項方法得財產上不法之利益或使第三人得之者，亦同。
商業會計法第七十一條
商業負責人、主辦及經辦會計人員或依法受託代他人處理會計事務之人員有左列情事
之一者，處五年以下有期徒刑、拘役或科或併科新臺幣十五萬元以下罰金：
一、以明知為不實之事項，而填製會計憑證或記入帳冊者。
二、故意使應保存之會計憑證、帳簿報表滅失毀損者。
三、意圖不法之利益而偽造、變造會計憑證、帳簿報表內容或撕毀其頁數者。
四、故意遺漏會計事項不為記錄，致使財務報表發生不實之結果。
五、其他利用不正當方法，致使會計事項或財務報表發生不實之結果者。
